臺灣基隆地方法院刑事判決　　　　　　 96年度簡上字第139號
上　訴　人
即　被　告　乙○○
上列上訴人即被告因詐欺案件，不服本院基隆簡易庭96年度基簡
字第479 號，中華民國96年6 月27日第一審簡易判決（聲請簡易
判決處刑案號：臺灣基隆地方法院檢察署95年度偵字第3110號）
提起上訴，本院管轄之第二審合議庭判決如下：
    主  文
原判決撤銷。
乙○○連續意圖為自己不法之所有，以不正方法由自動付款設備
取得他人之物，處有期徒刑肆月，如易科罰金，以銀元佰元即
新臺幣玖佰元折算壹日，減為有期徒刑貳月，如易科罰金，以銀
元佰元即新臺幣玖佰元折算壹日。
    事  實
一、緣乙○○於民國95年3 月起，至同年5 月11日間止受邱榮達
    之胞妹僱用看護邱榮達，因數度陪同邱榮達前往郵局自動櫃
    員機提款而知悉邱榮達郵局帳戶（帳號0000000-0000000 ）
    之郵政儲金金融卡密碼，竟基於意圖為自己不法所有之概括
    犯意，以不詳方式取得邱榮達之金融卡，而於附表一所示之
    時間、地點，持邱榮達之金融卡，在郵局自動櫃員機，以未
    經授權而輸入邱榮達密碼，使自動櫃員機之識別系統誤認乙○○係邱榮達本人或邱榮達授權之人之不正方法，依乙○○
    操作之數目釋出如附表一所示之現金，共計新臺幣（下同）
    220,000 元（聲請簡易判決處刑書誤載乙○○提領五次，合
    計250,000 元，業經檢察官於原審當庭更正如附表一所示）
    。嗣邱榮達於95年5 月15日往生後，邱榮達之子丁○○前往
    郵局辦理邱榮達上開帳戶之結清手續時，發現該帳戶有異常
    提領之情形，經調閱郵局監視錄影帶認乙○○涉有嫌疑，報
    警處理後，始查悉上情。
二、案經丁○○告訴而由基隆市警察局第一分局報告臺灣基隆地
    方法院檢察檢察官偵查後聲請簡易判決處刑。
    理  由
一、證據能力
    (一)按被告以外之人於審判外之言詞或書面陳述，除法律有
        規定者外，不得作為證據，刑事訴訟法第159 條第1 項
        定有明文。而被告以外之人於偵查中向檢察官所為之陳
        述，除顯有不可信之情況者外，得為證據，同法第159
        條之1 第2 項亦定有明文。有關證人丁○○、丙○○於
        檢察官偵查中之結證陳述，上訴人即被告乙○○認係被
        告以外之人於審判外之陳述而無證據能力，然上開證人
        均經本院於審判中傳喚到庭具結作證，其證述內容經核
        與偵查中相符，故本院認逕行援用上開證人於本院之證
        述即可。
    (二)又被告以外之人於審判外之陳述，經當事人於審判程序
        同意作為證據，法院審酌該言詞陳述或書面陳述作成時
        之情況，認為適當者，亦得為證據；當事人、代理人或
        辯護人於法院調查證據時，知有上開刑事訴訟法第159
        條第1 項不得為證據之情形，而未於言詞辯論終結前聲
        明異議者，視為有前項之同意，刑事訴訟法第159 條之
        5 亦有明文。查本案證人戊○○、釋宏琳（俗名邱柳枝
        ）於偵查中之證述，經本院於審判程序提示予被告，並
        告以內容要旨，被告未就證據能力聲明異議，本院審酌
        相關言詞陳述作成時之情況，認為適當，依前揭法條意
        旨，均得援為本案證據。
    (三)法院或檢察官因調查證據及犯罪情形，得實施勘驗，刑
        事訴訟法第212 條定有明文。另檢察事務官在受檢察官
        指揮實施搜索、扣押、勘驗或執行拘提，及詢問告訴人
        、告發人、被告、證人或鑑定人時，視為刑事訴訟法第
        230 條第1 項之司法警察官（法院組織法第66條之3 參
        照）。故檢察事務官所為之勘驗，本不能與檢察官親自
        實施之勘驗同視，依法亦屬被告以外之人於審判外之書
        面陳述。本案偵查卷附由臺灣基隆地方法院檢察署檢察
        事務官實施勘驗所製作之筆錄（偵查卷第27、51、52、
        97、98頁），經本院於審判程序提示予被告，並告以內
        容要旨，被告表示無意見，且未聲明異議，本院審酌相
        關書面陳述作成時之情況，均屬檢察事務官依光碟播放
        畫面之如實紀錄，認為適當，依上開(二)所揭示之法條意
        旨，亦得援為本案證據。
二、訊據被告固坦承其有於附表一所示之時間、地點，持邱榮達
    之郵局金融卡提領如附表一所示金額，惟矢口否認係未經邱
    榮達同意而盜領，辯稱因邱榮達眼睛不好，委由其代領，領
    錢時邱榮達均有陪同在郵局大廳等候，領完後錢均有交予邱
    榮達，邱榮達則持領來金錢買健康床或健康食品，其都有告
    知邱榮達之家人云云。經查：
    (一)有關被告於如附表一所示之時間、地點，持邱榮達之郵
        局金融卡提領如附表一所示之金錢，業據被告坦承在卷
        ，且有郵局客戶交易清單影本、附表一所示郵局之監視
        錄影光碟及勘驗光碟筆錄、光碟翻拍之照片6 張、監視
        器暨郵局地形照片6 張附卷可稽，應堪認定屬實。
    (二)被告雖一再辯稱其係受邱榮達委任而代為提領現金，每
        次提領時，邱榮達均有在場或在郵局大廳等候，從未有
        其單獨前去提領之情形云云。然本案偵查中經檢察官指
        揮檢察事務官勘驗如附表一編號1 至3 所示被告在愛三
        路郵局之領款過程，用以確認被告領款時邱榮達是否在
        場，勘驗結果如下：一為被告於自動提款機領款時正面
        監視錄影機所拍攝，另一光碟為被告領款時側後方之監
        視錄影器所錄製，均僅為被告於自動領款機提領款之過
        程，除有其親自操作提款機之過程，及部分詢問隔壁或
        旁邊待領款人如何操作提款機步驟外，並無成年男子在
        旁（偵查卷第27頁參照）。且檢察官於偵查中另當庭勘
        驗愛三號郵局95年4 月18日17時47分（即附表一編號3
        之時間）錄影光碟，發現被告獨自由提款機前方入口進
        入，領完款，由對面提款機的左側離開；另同年4 月19
        日17時26分許（即附表一編號4 之時間）獨自由提款機
        前方入口進入提款，領完後，由同一入口出去（偵查卷
        第101 頁參照）。嗣檢察官再勘驗愛三路郵局提供之由
        提款機往外拍之95年4 月12日、18日、19日（即附表一
        編號1 至3 之時間）之被告領款過程光碟以及愛三路郵
        局提供之可拍攝到由提款機通往郵局大廳之畫面，其中
        95年4 月18日、19日之被告領款過程光碟內容（偵查卷
        第108 、109 頁參照），均未見邱榮達在場。檢察官復
        指揮檢察事務官勘驗95年4 月25日（即附表一編號4 之
        時間）被告在八斗子郵局之領款過程，確認被告領款時
        邱榮達是否在場，勘驗結果如下：95年4 月25日上午9
        時35分許，形似被告之婦女出現於提款機，此時身旁僅
        似郵局義工在旁協助操作提款機。檢察官再勘驗八斗子
        郵局提供之同時由提款機往外拍、郵局內部之監視錄影
        光碟，均未看見邱榮達（偵查卷第97、110 頁參照）。
        以上勘驗結果，足認被告於如附表一所示之時間、地點
        ，持邱榮達之金融卡提領現金時，並無被告所稱邱榮達
        均在場或在郵局大廳等候之情形，被告此部分之辯解，
        顯無可採。
    (三)被告另稱其每次代為提領金錢都是陪同邱榮達前往行政
        院衛生署基隆醫院（下稱署立基隆醫院）看診，之後先
        去吃飯，回家時順道前往愛三路郵局提領云云。惟依偵
        查卷附署立基隆醫院提供之病歷，邱榮達於95年4 月間
        前往看診之時間為4 月4 日、4 月6 日、4 月18日，顯
        與如附表一所示四次提領現金之時間未盡相符，亦無從
        支持被告上開說法屬實。
    (四)又被告辯稱其幫邱榮達領了快300,000 元左右，都有告
        訴邱榮達之妹釋宏琳（俗名邱柳枝），邱榮達領錢是要
        買健康食品及床云云，然邱柳枝於檢察官偵查中結證稱
        其找被告來照顧哥哥邱榮達，被告沒有跟其提過邱榮達
        有提領很多款項出來之事，也沒說過曾幫邱榮達領了快
        300,000 元等語（偵查卷第39頁參照）。被告見狀復辯
        稱其沒跟邱柳枝說過此事，但曾向邱榮達之女丙○○及
        媳婦戊○○（丁○○之妻）提及曾幫邱榮達領過一些錢
        ，當時跟丙○○說過邱榮達領過90,000元要買健康食品
        ，也有向戊○○表示邱榮達曾領100,000 元要買床云云
        。然戊○○於檢察官偵查中證稱被告沒有說過邱榮達曾
        領出100,000 元或要買床之事，只說過邱榮達要去看病
        ，所以有去領錢，但沒說是誰去領（偵查卷第39頁參照
        ）；丙○○則於本院審理中證稱被告沒有說過邱榮達領
        了90,000元買健康食品之事，也從未告知邱榮達領錢之
        事。參以丁○○、丙○○均於本院證稱其二人於邱榮達
        往生當天趕回家中處理後事時，並未發現父親住處有新
        買之床或健康食品，只有一張已經塌陷之舊床，而被告
        來看護之前，邱榮達每個月花費僅約一至二萬元，被告
        來看護之後，邱榮達之花費明顯偏高等語（96年10月2
        日審判筆錄參照），諸此足見被告辯稱邱榮達為購買健
        康床、營養食品，故委由其代為提領金錢云云，毫無證
        據可資為佐，應係事後飾卸之詞，委無可採。至被告雖
        聲請傳喚證人己○○到庭作證，待證事項則為被告曾帶
        邱榮達前往海軍醫院接受己○○按摩，己○○並介紹邱
        榮達購買健康床乙事。然依證人己○○到庭之證述，其
        並無印象曾經幫邱榮達按摩，且從未介紹別人買床等語
        （96年10月2 日審判筆錄參照），亦無從支持被告上開
        辯解為真。
    (五)綜上所陳，被告確有未經邱榮達授權即擅自提領金錢之
        行為，其所提各項辯解，或因反證而無法成立，或缺乏
        證據相佐，均無從採信。本案事證明確，被告犯行堪可
        認定，應依法論科。
三、論罪科刑：
    (一)刑法於94年2 月2 日修正公布，95年7 月1 日施行（下
        稱新法；修正前刑法下稱舊法），新法第2 條第1 項之
        規定，係規範行為後法律變更所生新舊法律比較適用之
        準據法，於新法施行後，應適用新法第2 條第1 項之規
        定，為「從舊從輕」之比較。本案之新舊法比較詳如附
        表二所示。
    (二)按刑法第339 條之2 第1 項之以不正方法由自動付款設
        備取得他人之物罪，其所謂「不正方法」，係泛指一切
        不正當之方法而言，並不以施用詐術為限，例如以強暴
        、脅迫、詐欺、竊盜或侵占等方式取得他人之提款卡及
        密碼，再冒充本人由自動提款設備取得他人之物，或以
        偽造他人之提款卡由自動付款設備取得他人之物等等，
        均屬之（最高法院94年度臺上字第4023號判決意旨參照
        ）。核被告所為，係犯刑法第339 條之2 第1 項以不正
        方法由自動付款設備取得他人之物之罪。被告先後四次
        以不正方法由自動付款設備取得他人之物之行為，時間
        緊接，犯罪構成要件相同，顯係基於概括犯意為之，為
        舊法第56條之連續犯，應依法論以一罪，並加重其刑。
四、原判決認被告犯罪事證明確，據以論罪科刑，誠屬有據，被
    告否認犯罪提起上訴，固無理由，惟查：(一)被告係意圖為自
    己不法之所有而為上開犯行，並無積極證據顯示另有「為第
    三人不法之所有」之主觀意圖，原判決於主文諭知「乙○○
    連續意圖為自己『或第三人』不法之所有…」，容有未合；
    (二)被告犯罪後，中華民國96年罪犯減刑條例已於96年7 月16
    日正式施行，因被告犯罪時間在96年4 月24日之前，且原判
    決之宣告刑為有期徒刑4 月，符合減刑要件（詳如後述），
    原判決未及審酌此節，亦有未洽。被告上訴雖無理由，然原
    判決既有如前述可議之處，自應由本院予以撤銷改判。本院
    審酌被告受雇照顧獨居老人邱榮達，竟不思悉心照顧，反多
    次趁機提領邱榮達之金錢，犯後復辯詞反覆，併其素行、智
    識程度、生活狀況等一切情狀（依最高法院95年度第八次刑
    事庭會議決議六(一)之意旨，新法第57條之規定，為法院就刑
    之裁量審認標準見解之明文化，非屬法律之變更，無新舊法
    比較適用之問題），量處如主文所示之刑，併依舊法第41條
    第1 項前段、修正前罰金罰鍰提高標準條例第2 條之規定，
    諭知易科罰金之折算標準。
五、減刑部分
    按犯罪在中華民國96年4 月24日以前者，除本條例另有規定
    外，依下列規定減刑：一死刑減為無期徒刑；二無期徒刑減
    為有期徒刑20年；三有期徒刑、拘役或罰金，減其刑期或金
    額二分之一。依本條例應減刑之罪，未經判決確定者，於裁
    判時，減其宣告刑。依前項規定裁判時，應於判決主文同時
    諭知其宣告刑及減得之刑，96年7 月16日施行之中華民國96
    年罪犯減刑條例第2 條第1 項、第7 條定有明文。又減刑後
    之易科罰金或易服勞役之折算標準，仍宜照原標準定之，法
    院辦理96年減刑案件應行注意事項第16條亦有明文。本案被
    告自95年4 月12日起，至同年月25日止，連續犯以不正方法
    由自動付款設備取得他人之物之罪，經本院宣告有期徒刑4
    月，合於前揭減刑條件，應減為有期徒刑2 月，並依原標準
    諭知易科罰金之折算標準。
據上論斷，應依刑事訴訟法第455 條之1 第1 項、第3 項、第
369 條第1 項前段、第364 條、第299 條第1 項前段，刑法第2
條第1 項、第339 條之2 第1 項，修正前刑法第33條第5 款、第
68條、第56條、第41條第1 項前段，罰金罰鍰提高標準條例第1
條前段，修正前罰金罰鍰提高標準條例第2 條，現行法規所定貨
幣單位折算新臺幣條例第2 條，中華民國96年罪犯減刑條例第2
條第1 項第3 款、第7 條，判決如主文。
本案經檢察官甲○○到庭執行職務。
中　　華　　民　　國　　96　　年　　10　　月　　16　　日
                  刑事第二庭審判長法  官  陳志祥
                                  法  官  陳伯厚
                                  法  官  楊皓清
以上為正本係照原本作成。
本件判決不得上訴。
中　　華　　民　　國　　96　　年　　10　　月　　16　　日
                                  書記官  盧鏡合
附錄論罪法條：
刑法第339條之2
意圖為自己或第三人不法之所有，以不正方法由自動付款設備取
得他人之物者，處3 年以下有期徒刑、拘役或1 萬元以下罰金。
以前項方法得財產上不法之利益或使第三人得之者，亦同。
附表一
┌───┬──────┬──────┬──────┬─────────┐
│ 編號 │  提領時間  │  提領地點  │  提領金額  │      備註        │
├───┼──────┼──────┼──────┼─────────┤
│  1   │95年4月12日 │基隆市○○路│40,000元    │                  │
│      │中午12時許  │郵局        │            │                  │
├───┼──────┼──────┼──────┼─────────┤
│  2   │95年4月18日 │基隆市○○路│100,000元   │聲請簡易判決處刑書│
│      │17時45分許  │郵局        │            │誤載為49分        │
├───┼──────┼──────┼──────┼─────────┤
│  3   │95年4月19日 │基隆市○○路│60,000元    │聲請簡易判決處刑書│
│      │17時22分許  │郵局        │            │誤載為27分        │
├───┼──────┼──────┼──────┼─────────┤
│  4   │95年4月25日 │基隆市八斗子│20,000元    │聲請簡易判決處刑書│
│      │9時35分     │郵局        │            │誤載為23分，金額誤│
│      │            │            │            │載為10,000元。    │
└───┴──────┴──────┴──────┴─────────┘
附表二
┌──┬───────────┬───────────┬──────┬─────────┐
│編號│     新法規定         │      舊法規定        │個別比較結果│    理由及根據    │
├──┼───────────┼───────────┼──────┼─────────┤
│ 一 │第339條之2第1項       │第339條之2第1項       │刑法第339 條│1.新法第33條第5款 │
│    │意圖為自己或第三人不法│意圖為自己或第三人不法│之2 第1 項（│  規定罰金刑為新臺│
│    │之所有，以不正方法由自│之所有，以不正方法由自│條文本身未作│  幣1,000 元以上，│
│    │動付款設備取得他人之物│動付款設備取得他人之物│修正）      │  以百元計算之，新│
│    │者，處3 年以下有期徒刑│者，處3 年以下有期徒刑│            │  法施行後，應依新│
│    │、拘役或10,000元以下罰│、拘役或10,000元以下罰│            │  法第2條 第1 項之│
│    │金。                  │金。                  │            │  規定，適用最有利│
│    │                      │                      │            │  於行為人之法律。│
│    │第33條第5 款          │第33條第5 款          │舊法第33條第│2.刑法第339 條之2 │
│    │罰金：新臺幣1,000 元以│罰金：一元以上。      │5款         │  第1 項之罰金刑，│
│    │上，以百元計算之。    │                      │            │  依舊法之規定，為│
│    │                      │                      │            │  銀元10,000元即新│
│    │刑法施行法第1條之1    │罰金罰鍰提高標準條例第│罰金罰鍰提高│  臺幣30,000元以下│
│    │中華民國94年1 月7 日刑│1條                   │標準條例第1 │  罰金，而依新法之│
│    │法修正施行後，刑法分則│依法律應處罰金、罰鍰者│條前段      │  規定，上開法條之│
│    │編所定罰金之貨幣單位為│，就其原定數額得提高為│            │  罰金貨幣單位為新│
│    │新臺幣。94年1 月7 日刑│二倍至十倍。但法律依一│            │  臺幣，且因屬72年│
│    │法修正時，刑法分則編未│定比率規定罰金或罰鍰之│            │  6 月26日至94年1 │
│    │修正之條文定有罰金者，│數額或倍數者，依其規定│            │  月7 日新增之條文│
│    │自94年1 月7 日刑法修正│。                    │            │  ，罰金數額提高為│
│    │施行後，就其所定數額提│                      │            │  三倍，故新法之罰│
│    │高為三十倍。但72年6 月│現行法規所定貨幣單位折│現行法規所定│  金刑為新臺幣    │
│    │26日至94年1 月7 日新增│算新臺幣條例第2條     │貨幣單位折算│  30,000元，二者之│
│    │或修正之條文，就其所定│現行法規所定金額之貨幣│新臺幣條例第│  最高罰金數額相同│
│    │數額提高為三倍。      │單位為圓、銀元或元者，│2條         │  ，但最低數額則以│
│    │                      │以新臺幣元之三倍折算之│            │  舊法對被告較為有│
│    │                      │。                    │            │  利，亦即新法並無│
│    │                      │                      │            │  較有利被告之情形│
│    │                      │                      │            │  ，依刑法第2 條第│
│    │                      │                      │            │  1 項之規定，應適│
│    │                      │                      │            │  用行為時之舊法。│
│    │                      │                      │            │3.最高法院95年度第│
│    │                      │                      │            │  八次刑事庭會議決│
│    │                      │                      │            │  議三(一)1.參照。  │
├──┼───────────┼───────────┼──────┼─────────┤
│ 二 │第67條                │第67條                │舊法第68條  │1.新法施行前，法定│
│    │有期徒刑或罰金加減者，│有期徒刑加減者，其最高│            │  罰金刑有加減之原│
│    │其最高度及最低度同加減│度及最低度同加減之。  │            │  因者，新法施行後│
│    │之。                  │                      │            │  ，應依新法第2 條│
│    │                      │                      │            │  第1 項之規定，適│
│    │第68條                │第68條                │            │  用最有利於行為人│
│    │拘役加減者，僅加減其最│拘役或罰金加減者，僅加│            │  之法律。本案有法│
│    │高度。                │減其最高度。          │            │  定罰金刑之加重原│
│    │                      │                      │            │  因（如後述之連續│
│    │                      │                      │            │  犯），並無減輕原│
│    │                      │                      │            │  因，因新法就罰金│
│    │                      │                      │            │  最低度有加重規定│
│    │                      │                      │            │  ，舊法則無，新法│
│    │                      │                      │            │  並無較有利被告之│
│    │                      │                      │            │  情形，應適用舊法│
│    │                      │                      │            │  。              │
│    │                      │                      │            │2.最高法院95年度第│
│    │                      │                      │            │  八次刑事庭會議決│
│    │                      │                      │            │  議六(六)參照。    │
├──┼───────────┼───────────┼──────┼─────────┤
│ 三 │第56條                │第56條                │舊法第56條  │1.連續數行為而犯同│
│    │（刪除）              │連續數行為而犯同一之罪│            │  一之罪名，均在新│
│    │                      │名者，以一罪論。但得加│            │  法施行前者，新法│
│    │                      │重其刑至二分之一。    │            │  施行後，應依新法│
│    │                      │                      │            │  第2 條第1 項之規│
│    │                      │                      │            │  定，適用最有利於│
│    │                      │                      │            │  行為人之法律。被│
│    │                      │                      │            │  告連續數行為而犯│
│    │                      │                      │            │  同一罪名，且均在│
│    │                      │                      │            │  新法施行前，因新│
│    │                      │                      │            │  法業已修正刪除連│
│    │                      │                      │            │  續犯之規定，而應│
│    │                      │                      │            │  予數罪併罰，則因│
│    │                      │                      │            │  新法並無較有利被│
│    │                      │                      │            │  告之情形，應適用│
│    │                      │                      │            │  舊法。          │
│    │                      │                      │            │2.最高法院95年度第│
│    │                      │                      │            │  八次刑事庭會議決│
│    │                      │                      │            │  議五(四)參照。    │
├──┼───────────┼───────────┼──────┼─────────┤
│ 四 │第41條第1項           │第41條第1項           │舊法第41條第│1.被告於犯罪時之易│
│    │犯最重本刑為5 年以下有│犯最重本刑為5 年以下有│1項前段     │  科罰金折算標準為│
│    │期徒刑以下之刑之罪，而│期徒刑以下之刑之罪，而│            │  舊法第41條第1 項│
│    │受6 個月以下有期徒刑或│受6 個月以下有期徒刑或│            │  前段，依修正前罰│
│    │拘役之宣告者，得以新臺│拘役之宣告，因身體、教│            │  金罰鍰提高標準條│
│    │幣1,000 元、2,000 元或│育、職業或家庭之關係或│            │  例第2 條（現已修│
│    │3,000 元折算一日，易科│其他正當事由，執行顯有│            │  正刪除）之規定，│
│    │罰金。但確因不執行所宣│困難者，得以1 元以上3 │            │  就其原定數額提高│
│    │告之刑，難收矯正之效，│元以下折算一日，易科罰│            │  為100 倍折算一日│
│    │或難以維持法秩序者，不│金。但確因不執行所宣告│            │  ，則本件被告行為│
│    │在此限。              │之刑，難收矯正之效，或│            │  時之易科罰金折算│
│    │                      │難以維持法秩序者，不在│            │  標準，應以銀元  │
│    │                      │此限。                │            │  300 元折算一日，│
│    │                      │                      │            │  經折算為新臺幣後│
│    │                      │罰金罰鍰提高標準條例第│修正前罰金罰│  ，應以新臺幣900 │
│    │                      │2條（現已修正刪除）   │鍰提高標準條│  元折算為一日。比│
│    │                      │依刑法第41條易科罰金或│例第2 條    │  較修正前後之易科│
│    │                      │第42條第2 項易服勞役者│            │  罰金折算標準，新│
│    │                      │，均就其原定數額提高為│            │  法並未較有利於被│
│    │                      │一百倍折算一日；法律所│            │  告，依刑法第2條 │
│    │                      │定罰金數額未依本條例提│            │  第1 項之規定，應│
│    │                      │高倍數，或其處罰法條無│            │  適用舊法第41條第│
│    │                      │罰金刑之規定者，亦同。│            │  1 項前段規定、修│
│    │                      │                      │            │  正前罰金罰鍰提高│
│    │                      │                      │            │  標準條例第2 條等│
│    │                      │                      │            │  規定，定其折算標│
│    │                      │                      │            │  準。            │
│    │                      │                      │            │2.最高法院95年度第│
│    │                      │                      │            │  八次刑事庭會議決│
│    │                      │                      │            │  議三(二)參照。    │
└──┴───────────┴───────────┴──────┴─────────┘
